臺灣臺中地方法院民事裁定
109年度訴字第932號
上  訴  人  陳麗貞  
            陳水田  
            陳山林  
            陳麗紅  
            陳弘原（原名陳星宇）

            陳湰翔  
            陳建和  


視同上訴人  陳錦順  
            張堯書  
            紀金豐  
            紀梅雀  
            紀梅華  
            紀炎評  
            陳明豐  

            陳芙蓉  
            紀仕強  
            紀巧芸  
            紀惠馨  
            紀沛妏  
被  上訴人  祭祀公業法人臺中市陳大鼻

法定代理人  陳忠明  
上列當事人間請求返還土地等事件，上訴人對於民國110年9月17
日本院第一審判決提起上訴，本院裁定如下：
    主  文
本件上訴訴訟標的價額核定為新臺幣1,400,004元。
上訴人應於本裁定送達後5日內，補繳第二審裁判費新臺幣22,43
8元，逾期未繳，即駁回上訴。
    理  由
一、按訴訟標的之價額，由法院核定。核定訴訟標的之價額，以
    起訴時之交易價額為準；無交易價額者，以原告就訴訟標的
    所有之利益為準。以一訴主張數項標的者，其價額合併計算
    之。以一訴附帶請求其孳息、損害賠償、違約金或費用者，
    不併算其價額，民事訴訟法第77條之1第1項、第2項、第77
    條之2第1項前段、第2項分別定有明文。又請求拆屋還地之
    訴，係以土地返還請求權為訴訟標的，其訴訟標的價額應以
    起訴時土地之交易價額即市價為準。土地倘無實際交易價額
    ，得以原告起訴時土地當期公告現值為交易價額，核定訴訟
    標的之價額（最高法院101年度台抗字第983號裁定意旨參照
    ）。
二、經查，上訴人聲明原判決不利於上訴人部分廢棄；前開廢棄
    部分，請求駁回被上訴人在第一審之訴及假執行之聲請，揆
    諸前揭法條及最高法院裁定意旨，本件係以被上訴人之土地
    返還請求權為上訴訴訟標的，附帶請求給付相當於租金之不
    當得利部分，則不併算其價額。是本件上訴訴訟標的價額之
    核定，應以坐落臺中市○○區○街段000○00000○00000地號土地
    （下合稱系爭土地）起訴時之交易價額為準，然系爭土地起
    訴時因無實際交易價格供本院判斷，爰以系爭土地於民國10
    9年1月13日被上訴人起訴時之公告土地現值每平方公尺新臺
    幣（下同）10,800元，按被上訴人主張上訴人占用面積共12
    9.63平方公尺，核定本件上訴訴訟標的價額為1,400,004元
    （計算式：10,800元×129.63平方公尺＝1,400,004元，元以
    下四捨五入），應徵第二審裁判費22,438元。茲依民事訴訟
    法第442條第2項規定，限上訴人於本裁定送達後5日內補繳
    ，逾期未繳，即駁回上訴。
三、依民事訴訟法第442條第2項規定，裁定如主文。　　
中　　華　　民　　國　　110 　年　　10　　月　　19　　日
　　　　　　　　　民事第四庭  審判長法  官　黃渙文
　　　　　　　　　
                                    法  官  林金灶
　　　　　　　　　　　　　　　　　　
                                    法  官　董庭誌
正本係照原本作成。
如對本裁定關於訴訟標的價額核定部分不服，應於送達後10日內
向本院提出抗告狀（須附繕本），並繳納新臺幣1,000元。其餘
部分，不得抗告。
中　　華　　民　　國　　110 　年　　10　　月　　19　　日
　　　　　　　　　　　　　　　　　　書記官　盧弈捷